Inventaris van het archief van het Zusterhuis Sint Maria in Galilea
Nationaal Archief, Den Haag
- Beheer der goederen., A.
  - Rentebrieven en andere inschulden., III.
    - Akte, waarbij Martijn Aernts zoon, priester, verklaart een rentebrief te bezitten, groot 8 pond Hollandsch 's jaars uit een huis op het Spui te 's-Gravenhage., 1467; 43; 1 charter
      (reg. no. 50).
      50 1467 Mei 21.
      Schepenen van den Hage oorkonden, dat Martijn Aernts zoon, priester, verklaard heeft een rentebrief te bezitten van 8 pond Hollandsch jaarlijks, door Jan van der Kerck verzekerd op diens huis en erf op die Spoey en losbaar met den penning 16.
      Gescreven opten XXIsten dach in Meye int jair ons Heren MCCCC zeven ende tsestich.
      Oorspr. (Inv. no. 43). Met geschonden schependomszegel in groene was.
    - Rentebrief, groot 6 pond Hollandsch 's jaars uit een huis op het Bleekveld te 's-Gravenhage voor Pieter van der Kerck, priester., Met rentebrief betreffende 2 van die ponden d.d.; 1501; 1465; ---; 1 charter
      (reg. nos. 123 en 42).
      Vervallen. Is Memorie St. Jacobskerk inv.nr. 18A regnr. suppl. 93 en 151
      Voorheen bekend als inv.nr. 44
      42 1465 Januari 30.
      Schepenen van den Hage oorkonden, dat Louwerys Dammes' zoon erkent schuldig te zijn aan Willem Aelbrechts zoon eene jaarlijksche rente van 2 pond Hollandsch, gaande uit het door hem bewoond wordende huis en erf op het Bleyckvelt.
      Gescreven upten XXXsten dach in Januario int jair ons Heeren M CCCC vijf ende tsestich.
      Oorspr. (Inv. no. 44). Met geschonden schependomszegel in groene was.
      Dit charter is vastgehecht aan dat d.d. 1501 Augustus 28 (reg. no. 123).
      123 1501 Augustus 28.
      Schepenen van den Haghe oorkonden, dat Joost Jans erkent schuldig te zijn aan Pieter van der Kerck, priester, 6 pond Hollandsch, gaande uit het door hem bewoond wordende huis en erf op het Bleyckvelt.
      Gescreven upten XXVIIIen dach in Augusto int jair ons Heeren XVc ende een.
      Oorspr. (Inv. no. 44).
      Deze brief is vastgehecht aandien d.d. 30 Januari 1465 (zie reg. no. 42).
    - Schuldbekentenis van Reimbrant Aerts zoon, groot 10 stuivers 's jaars, als erfhuur voor een rietland te 's-Gravenhage., 1518; 45; 1 charter
      (reg. no 150).
      150 1518 Februari 10.
      Schepenen van den Hage oorkonden, dat Reymbrant Aerts zoon erkent schuldig te zijn aan het besloten convent van Onze Lieve Vrouwe in Galilee op het Spoy eene jaarlijksche erfhuur van 10 stuiver voor een rietland, gelegen op de Vaart over de Ziecken van den Hage, groot c.3 roeden behalve de slooten.
      ...... upten thiensten dach in Februario anno XVc ende achthiene.
      "1) Oorspr. (Inv. no. 45). Met geschonden schepenzegel van Willem Jans zoon in groene was; dat van Jacob Adriaens zoon (van de Wiele) verloren."
      2) Afschr. in Inv. no. 1, fol. XIIII.
      Gecancelleerd. In dorso van het oorspr. staat, dit omtrent 8 September deze tuin aan het klooster is vervallen en opnieuw werd uitgegeven aan Jacob Michiels zoon (zie no. 167).
    - Schuldbekentenis van Pieter Kaerls zoon, groot 131/2 stuiver Hollandsch 's jaars, als pacht voor een riettuin te 's-Gravenhage., 1518; 46; 1 charter
      (reg. no. 153).
      153 1518 Juni 16.
      Schepenen van den Haghe oorkonden, dat Pieter Kaerls zoon erkent schuldig te zijn aan het besloten convent van Onze Lieve Vrouw in Galilee op het Spoy in den Hage eene jaarlijksche rente van 13½ stuiver Hollandsch als erfpacht van een riettuin, gelegen op de Vaart, omtrent de Ziecken van den Hage, groot 5 roeden behalve de slooten.
      Upten zestiensten dach in Junio anno XVc ende achthiene.
      1) Oorspr. (Inv. no. 46).
      Met de geschonden schepenzegels van Jacop Adriaens zoon (van de Wiele) en Willem Jans zoon (Scouten) in groene was.
      2) Afschr. in Inv. no. 1, fol. XIIII verso.
    - Rentebrief, groot 1 pond Vlaamsch 's jaars uit een huis op de Plaats te 's-Gravenhage., 1518; 47; 1 charter
      (reg. no 158).
      158 1518 October 14.
      Schepenen van den Hage oorkonden, dat mr. Willem Willems zoon de snijder verkoopt aan het besloten convent van Onze Lieve Vrouw in Galilee op het Spoy eene jaarlijksche rente van 1 pond Vlaamsch, losbaar met den penning 16 en gaande uit het door hem bewoond wordende huis met erf op de Plaetse.
      ...... upten viertiensten dach in Octobri anno XVc ende achtiene.
      1) Oorspr. (Inv. no. 47).
      Met twee schepenzegels van Claes Willems zoon (van Hoogenhouck) en van Wermbrecht Willems zoon in groene was.
      2) Afschr. in Inv. no. 1, fol. XXI.
      In margine staat: Op hem coft Zegher die snyder ende Katrijn Potters, sijn huysvrouw. - In dorso van het oorspr. staat: van Zeger Pieters zoon an die Plaets. Nu up Evert Zanders, snyer, an die Plaets in den Hage.
    - Schuldbekentenis van Philips Korstants zoon, groot 15 stuivers 's jaars, als erfhuur voor een rietland te 's-Gravenhage., Met transportbrief van het land d.d.; 1518; 1489; 48.1, 48.2; 2 charters (aaneengehecht)
      (reg. nos. 161 en 103).
      - 1489, aaneengehecht, 48.2
        103 1489 April 12.
        Schepenen van den Hage oorkonden, dat Bael, weduwe van Jacob Pouwels zoon, verkoopt aan de zusters en het convent te Sint Marie in Galilee op het Spoey een rietveld aan de oostzijde van de Vaart.
        Upten XIIsten dach in April int jair ons Heeren duysent vierhondert negen ende tachtich.
        1) Oorspr. (Inv. no. 48.2). Met geschonden schependomszegel in groene was.
        2) Afschr. in Inv. no. 1, fol. VII.
        In dorso van het oorspr. staat: Dit thuynken is naemaels in erfpacht uytgeven om XV stuivers. Dit tuyncken bruyckt in erfpacht die Leprosen ende geven tsjaers XV stuivers. - Hieraan is vastgehecht de brief d.d. 1518 November 17 (zie no. 161).
      - 1518, aaneengehecht, 48.1
        161 1518 November 17.
        Schepenen van den Hage oorkonden, dat Phlips Korstansts zoon erkent schuldig te zijn aan het besloten convent van Onze Lieve Vrouw in Galilee op het Spoy aldaar 15 stuiver 's jaars erfhuur voor een rietland, gelegen over de Ziecken van der Haghe van de Vaart oostwaarts tot de Binchorsce kade.
        ...... upten XVIIen dach in Novembri anno XVc ende achtiene.
        1) Oorspr. (Inv. no. 48.1) De schepenzegels van Wermbrecht Willems zoon en van Willem Jans zoon (Scouten) verloren.
        2) Afschr. in Inv. no. 1, fol. XV1.
        Het charter is vastgehecht aan dat d.d. 1489 April 12 (zie reg. no. 103). In margine van het afschr. staat: Nu die Leprosen van der Haghe, als op onsen brieff in margine.
    - Stukken betreffende een erfpacht van 3 schellingen Vlaamsch 's jaars uit een rietlaag te 's-Gravenhage., 1528; 49.1, 49.2, 49.3; 3 charters (2 aaneengehecht)
      (reg. nos. 177, 174 en 176).
      - 1528 oktober 29, aaneengehecht, 49.1
        174 1528 October 29.
        Elizabeth Symons dochter, mater, en conventualen van het besloten convent van Onze Lieve Vrouw in Galilea in de Poten in den Haghe geven in erfpacht uit aan Jacob Heynrix zoon eene rietlaag, gelegen over de Ziecken, tegen eene jaarlijksche rente van 18 stuivers.
        ...... op den XXIXen dach van Octobri int jaer ons Heeren duysent vijffhondert ende achtentwintich.
        1) Oorspr. (Inv. no. 49.1). Met geschonden kleinzegel van het convent in groene was.
        Aan het oorspr. is vastgehecht de brief d.d. 1528 December 5 (zie no. 177).
      - 1528 december 5, aaneengehecht, 49.2
        177 1528 December 5.
        Schepenen van den Hage oorkonden, dat Jacop Henrix zoon erkent schuldig te zijn aan Pieter van Dijck, pater van het convent van Sint Maria in de Pooten, eene jaarlijksche rente van 3 schellingen Vlaamsch als erfpacht van een rietveld, gelegen tusschen den Hage en de Siecken.
        ...... upten Ven dach van December anno XVc achtentwintich.
        Oorspr. (Inv. no. 49.2).
        De schepenzegels van Adriaen Geryts zoon (Paert) en van Kors Pieters zoon van der Beeck verloren.
        Vastgehecht aan den brief d.d. 1528 October 29 (zie reg. no. 174).
      - 1528 december 5, 49.3
        176 1528 December 5.
        Schepenen van den Hage oorkonden, dat Jan Willems zoon, priester, erkent schuldig te zijn aan Jacop Henrycx zoon eene rente van 3 schellingen Vlaamsch aan erfpacht van een rietveld, gelegen tusschen den Hage en de Ziecken.
        Opten Ven dach van December anno XVc achtentwintich.
        Oorspr. (Inv. no. 49.3).
        Met geschonden schepenzegel van Adriaen Geryts zoon Paert in groene was, dat van Kols Pieters zoon van der Beeck verloren
        Met de dorsale aanteckening: Dese IIIe briefven vermelden van een erfpacht van XVIII sch. tsjaars ende gebruyck nu Jacob Ariaens zoon, houtcoeper. - Dese rente wort nu betaelt van Aertge Jans zoon, viscoper, ende geeft tsjaars XVIII sch. - Heer Jan Willems zoon, priester opt hof erfhuur...... nu Michiel Jacobs zoon.
    - Rentebrief, groot 3 pond Hollandsch 's jaars uit eene woning bij 's-Gravenhage. Verkocht aan het klooster 1530., 1519, 1530; 50.1, 50.2; 2 charters (getransfigeerd)
      (reg. nos. 182 en 166).
      - 1519, getransfigeerd, 50.2
        166 1519 Augustus 24.
        Schepenen van den Hage oorkonden, dat Claes Willems zoon Houck verkoopt aan mr. Pieter Willems zoon van Dijck eene jaarlijksche rente van 3 pond Hollandsch, losbaar met den penning 16, gaande uit zijne woning met toebehooren, benoorden den Hage.
        ...... upten XXIIIIen dach in Augusto anno XVc ende negentien.
        Oorspr. (Inv. no. 50.2).
        Met de geschonden schepenzegels van Claes Willems zoon (van Hoogenhouck) en van Willem Jans zoon (Scouten) in groene was.  Met transfix d.d 1530 September 22 (reg. no. 182)
        Met de dorsale aanteekening: Claes Hoick betaelt III ponden Hollant. Nu die nasaet Dirck Pieters zoon onder Duyn.
      - 1530, getransfigeerd, 50.1
        182 1530 September 22.
        Schepenen van den Hage oorkonden, dat Maritgen van Dijck, weduwe van Cornelis Jan Aerts zoon, verkoopt aan het convent van Sint Marie op het Spoey in de Pooten hare rechten op de rente, genoemd in den brief d.d. 1519 Augustus 24, waardoor deze is gestoken (zie reg. no. 166).
        Upten XXIIen dach van September anno XVc ende dertich.
        Oorspr. (Inv. no. 50).
        Met de geschonden schepenzegels van Adriaen Geryts zoon Paert en Kors Pieters zoon van der Beeck in groene was.
    - Stukken betreffende het eigendom van een rente, groot 1 pond Hollandsch 's jaars, uit een huis in de Poten te 's-Gravenhage., 1529 en 1530; 51.1, 51.2; 2 charters (getransfigeerd)
      (reg. nos. 181 en 180).
      - 1529, getransfigeerd, 51.2
        180 1529 October 27.
        Schepenen van den Hage oorkonden, dat Jacop Henrycx zoon verkoopt aan mr. Pieter Willems zoon, pater van het zusterhuis op het Spoey, eene jaarlijksche rente van 1 pond Hollandsch, losbaar met den penning 16, gaande uit het door hem bewoond wordende huis en erf in de Pooten.
        ...... upten XXVIIen dach van October anno XVc neghenentwintich.
        Oorspr. (Inv. no. 51.2).
        "Met schepenzegel van Kors Pieters zoon van der Beeck; dat van Adriaen Geryts zoon (Paert) verloren. Met transfix d.d. 1530 September 22 (reg. no. 181)."
      - 1530, getransfigeerd, 51.1
        181 1530 September 22.
        Schepenen van den Hage oorkonden, dat Maritgen van Dijck, weduwe van Cornelis Jan Aerts zoon, verkoopt aan het convent van Sint Marie op het Spoey in de Pooten de rente, genoemd in den brief d.d. 1529 October 27, waardoor deze is gestoken (zie no. reg. 180).
        Oorspr. (Inv. no. 51.1).
    - Rentebrief, groot 2 pond Hollandsch 's jaars uit een huis in de Vlamingstraat te 's-Gravenhage., 1532; 52; 1 charter
      (reg. no. 183).
      183 1532 April 6.
      Schepenen van den Hage oorkonden, dat Jan Jans zoon de smid verkoopt aan mr. Joost Corvinck, pater op het Spoey, eene jaarlijksche rente van 2 pond Hollandsch, gaande uit zijn huis en erf in de Vlaminckstraet, losbaar met den penning 16.
      ...... opten zesten dach van April anno XVe tweeendertich.
      Oorspr. (Inv. no. 52).
      Met de geschonden schepenzegels van Jan Bruyns zoon en van Jan Cornelis Cammaker in groene was.
    - Rentebrief, groot 4 pond Hollandsch 's jaars uit een huis op het Spui te 's-Gravenhage., 1534; 53; 1 charter
      (reg. no 185).
      185 1534 Juli 11.
      Schepenen van den Hage oorkonden, dat Koen Nolen zoon, de orgelmaker, verkoopt aan het convent van Onze Lieve Vrouw in Galilee in de Poeten van den Hage eene jaarlijksche rente van 4 pond Hollandsch, gaande uit zijn huis en erf aan de oostzijde van het Spoey, losbaar met den penning 16.
      ...... upten XIen dach Julii anno XVc vierendertich.
      Oorspr. (Inv. no. 53).
      De schepenzegels van Adriaen Huych Adriaens zoon, goudsmid, en van Cornelis Vrederycxs zoon verloren.
      Met de dorsale aanteekening: Dese rente van III k. staet up thuys van Coen Oolen up Spoye an die oostziede. - Met scepenkennis van vijff roen voeten erfs, dien convent hebben an erf van Coen Oolen, dat nu Rodtaller gecoft heeft van Coen Oolen.
    - Rentebrief, groot 30 stuiver 's jaars uit een huis in het Zuideinde van 's-Gravenhage., 1560; 54; 1 charter
      (reg. no. 199).
      199 1560 Maart 30.
      Schepenen van den Hage oorkonden, dat Cornelis Cornelis' zoon, alias Pastoer, verkoopt aan het convent van Sint Marie in Galilee in de Pooten aldaar eene jaarlijksche rente van 30 stuivers, gaande uit zijn huis en erf in het Zuideinde van den Hage aan de noordzijde van de Volders gracht, losbaar met den penning 16.
      ...... upten naestlesten Marty anno XVc tsestich stilo communi.
      Oorspr. (Inv. no. 54). Met de geschonden schepenzegels van Cornelis van Aecken en van Jacob van Dorp in groene was.
    - Schuldbekentenis van Bastiaen Adriaens zoon, groot 13 stuiver 's jaars, als erfpacht van een erf te 's Gravenhage., 1568; 55; 1 charter
      (reg. no. 201).
      201 1568 Juni 20.
      Jan van Ouwen en Pieter de Vries Willems zoon, schepenen van den Hage, oorkonden, dat Bastiaen Adriaens zoon erkent schuldig te zijn aan het convent van Sint Marie in Galilee in de Pooten of op het Spoy binnen tsGraevenhaege eene jaarlijksche rente van 13 stuivers terzake van erfpacht van een erf, grenzende aan genoemd convent, o.m. op voorwaarde, dat Bastiaen eene heining maken zal aan de open zijden.
      ......... upten XXen dach Junii anno XVc acht ende tsestich.
      Oorspr. (Inv. no. 55).
      Met de schepenzegels van Jan van Ouwen (geschonden) en van Pieter de Vries Willems zoon in groene was.
    - Rentebrief, groot 2 pond Hollandsch 's jaars uit een huis in de Poten te 's-Gravenhage., 1568; 56; 1 charter
      (reg. no. 202).
      202 1568 Augustus 2.
      Schepenen van den Hage oorkonden, dat Sebastiaen Adriaens zoon verkoopt aan Katherine Pieters dochter, zuster in het convent in de Pooten in den Hage, eene jaarlijksche rente van 2 pond Hollandsen, losbaar met den penning 16, gaande uit zijn huis en erf in de Pooten.
      ...... upten IIen dach Augusti anno XVc acht ende tzestich.
      Oorspr. (Inv. no. 56).
      Met de geschonden schepenzegels van Jacob Willems zoon van Dorp en van Adriaen van de Velde in groene was.
    - Schuldbekentenis ten last van Otto Baernts zoon, groot een gedeelte van zekere koopsom en 1/8 vna de helft van een rente, groot 24 Carolus guldens 's jaars, gaande uit een huis te 's-Gravenhage voor de alimentatie van Pieternelle Joosten dochter, 1571; 56A; 1 charter
      (reg.no. 215)
      215 1571 Augustus 1.
      Pieter de Vries en Cornelis van Rijn, schepenen van den Haghe, oorkonden, dat Otto Baernts zoon, lijstemaker, echtgenoot van Barbara Pieters dochter, weduw van Frans Jacobs zoon, kuiper, erkent schuldig te zijn aan Lubeeck Dircxs zoon, pater van het convent van S. Marien in Glalilea in de Pooten, voor de alimentatie van de conventuale Pieternelle Joosten dochter, een gedeelte van zekere koopsom en 1/8 van de helft van een rente, groot 24 Carolus guldens 's-jaars, gaande uit zeker huis.
      Upten eersten Augusti anno XVc een ende tseventisch.
      Oorspr. (Inv. no. 56A).
      Het zegel van de eerste oorkonder ontbreekt, dat van de ander in groene was in geschonden.
    - Schuldbekentenis van Adriaen Diricxs zoon, groot 8 gouden car. guldens en 5 stuivers 's jaars, als erfpacht voor 10 hont lands met een tuin gelegen in Haagambacht., 1537; 57; 1 charter
      (reg. no. 188).
      188 1537 Mei 25.
      Schepenen van den Hage oorkonden, dat Adriaen Diricxs zoon erkent schuldig te zijn aan het convent van Sint Marie in Galilee in den Hage eene jaarlijksche erfpacht van 8 carolus-guldens en 5 stuivers voor 10 hont lands met een tuin in Haechambacht, ten westen van den Deenewech.
      ...... opten XXVen dach van Mey anno XVc zeven ende dertich.
      Oorspr. (Inv. no. 57).
      De schepenzegels van Jan Cornelis' zoon Cammaker en Kors Pieters zoon van der Beeck verloren.
    - Rentebrief, groot 24 pond Hollandsch 's jaars uit 9 morgen land te 's-Gravenzande., 1497; 58; 1 charter
      (reg. no. 115).
      115 1497 Mei 8.
      Schepenen van sGravenzande oorkonden, dat Claes Willems zoon verkoopt aan Ludolf Bernards zoon, priester der zusters te Sint Marie in den Hage op het Spoy, eene jaarlijksche rente van 24 pond Hollandsch, gaande uit 9 morgen land min ½ hont, gelegen in het ambacht sGravenzande in een aantal nader omschreven perceelen, voor het meerendeel bij de woning van zijn zoon Cornelis.
      Gedaen op den achsten dach in Mey int jaer ons Heren duysent vierhondert seven ende negentich.
      Oorspr. (Inv. no. 58). Het ambachtszegel verloren.
      In dorso eene verklaring van den notaris Cornelius Cornelius' zoon Cuper van Goederee, vicecureit en rector van de parochiekerk van Sint Laurentius te Rotterdam, waarin hij bevestigt, dat deze handeling voor hem gebeurd is. Met diens signatuur.
    - Rentebrief, groot 3 pond Hollands 's-jaars, uit anderhalf morgen land in Monster, 1445; 58A; 1 charter
      (reg.no. 20)
      20 1445 September 10.
      Arent van Camp verkoopt aan Gheryt van Berkenroede eene jaarlijksche rente van 3 pond Hollandsch, gaande uit 1½ morgen land, in het ambacht Monster.
      Int jaer ons Heren M CCCC vijf ende viertich opten tienden dach in Septembri.
      Oorspr. in Inv. no. 58A. Met zegel van oorkonder Aernt van Camp in g was.
      Afschr, in Inv. no. 1, fol. IX verso.
    - Akte van willige condemnatie van het Hof van Holland ten behoeve van Jan Cornelis' zoon in eene overeenkomst tusschen hem en het klooster over de afbetaling van achterstallige rente uit 16 morgen land te Monster., Met oudere akten betreffende de rente d.d.; 1542; 1528 en 1532; 59, 59.1, 59.2; 3 charters
      (reg. nos. 194, 178 en 184).
      - 1528, 59.1
        178 1528 December 23.
        Schepenen van Monster oorkonden, dat Pieter Korssen de jonge verkoopt aan het convent van Onze Lieve Vrouw in Galilee in de Pooten in den Haghe eene jaarlijksche rente van 1 pond Hollandsch, losbaar met den penning 16 en gaande uit 16 morgen lands in Monsterambacht.
        Int jaer ons Heeren duysent vijffhondert acht ende twintich des daech voir Karssavont.
        1) Oorspr. (Inv. no. 59.1). Met geschonden schependomszegel in groene was.
        2) Afschr. in Inv. no. 1, fol. XXIX verso.
      - 1532, 59
        184 1532 Juni 7.
        Schepenen van Monster pachten ten laste van Jan Claes' zoon onder die Duyn aan het convent van Onze Lieve Vrouw in Galileen, gelegen in de Pooten in den Hage, eene jaarlijksche rente van 12 stuivers, gaande uit de 16 morgen land, toe wegens achterstallige rente.
        Int jair ende upten datum als boven (anno vijfthienhondert twye ende dertich den zevensten dach in Junio).
        Oorspr. (Inv. no. 59).
        Het schependomszegel verloren.
      - 1528, 59.2
        194 1542 October 9.
        Het Hof van Hollant, veroordeelt Jan Cornelis' zoon te Monster, op zijn verzoek, in eene overeenkomst, die hij heeft met het convent van Onze Lieve Vrouwe in Galilee in de Pooten in den Hage, aangaande de betaling van 54 pond 5 schellingen 6 penningen wegens achterstallige rente, verzekerd op 16 morgen land te Monster.
        Gedaen in den Hage den IXen October anno XVc ende XLII.
        Afschr. van (J.) Purtijck, Substituut-griffier van het Ho, (Inv. no. 59.2).
    - Twee rentebrieven, groot 5 en 11 pond Hollandsch 's jaars, gaande uit 21/2 morgen land in Naeldwijk voor Maritgen, Aechte en Russent Dircs dochters., 1512 en 1515; 59A.1, 59A.2; 2 charters
      (reg. nos. 213 en 214).
      - 1512, 59A.1
        213 1512 Maart 23.
        Jacob Korstants zoon verkoopt aan Marritgen, Aechte en Rustgen Dircx dochters, bagijnen in het faliebagijnhof binnen de stad Delff, een rente van 5 pond Hollandsch 's jaars, gaande uit 2 morgen land in het ambacht van Naeldwijc.
        Int jair ons Heeren duysent vijffhondert elff opten drie ende twintichsten dach in Maert nae custuyme van scriven der stede van Delft.
        Oorspr. (Inv. no. 59A.1).
        Met de zegels in groene was van Mr. Jan van den Poel en Heynrick Jans zoon.
      - 1515, 59A.2
        214 1515 Mei 10.
        Jacob Kortstants zoon verkoopt aan Maritge, Aecht en Russent Dircs dochters, bagijnen te Delff, een rente van 11 pond Hollandsch 's jaars, gaande uit 2½ morgen land in den ban van Naaldwijck.
        In den jair vijftienhondert vijftien den tienden dach in Meye.
        Oorspr. (Inv. no. 59A.2).
        "Met het zegel van Claes Mees' zoon in groene was; dat van IJsbrant Geryts zoon verloren."
    - Rentebrief, groot 8 pond Hollandsch 's jaars uit een huis en erf te Pijnakker voor Marijtgen Jan Aerns zoons dochter van Berckel., 1504; 60; 1 charter
      (reg. no. 129).
      129 1504 Juli 1.
      Jan Pieters zoon, landgifter van Pijnnaker, verkoopt aan Marijtgen Jan Aerns' zoons dochter van Berckel eene rente van 8 pond Hollandsch jaarlijks, losbaar met 15 pond Vlaamsch, waarvoor hij zijn huis en erf te Pijnnaker verbindt.
      Opten eersten dach in Julio int jair ons Heren duysent vijfhondert ende vier.
      Oorspr. (Inv. no. 60).
      Met de zegels van Claes Andries' zoon (van Persijn) en Heynric Jans zoon in groene was, waarvan het eerste geschonden.
    - Rentebrief, groot 40 schellingen Hollandsch 's jaars uit een huis te Voorschoten voor Dirc Willems zoon., 1437; ---; 1 charter
      (reg. no. 9).
      Ontbreekt
      Voorheen bekend als inv.nr. 61
      9 1437 April 15.
      Ansom Allerts zoon erkent schuldig te zijn aan Dirc Willems zoon Pontier eene rente van 40 schellingen Hollandsch jaarlijks, gaande uit zijn huis en erf in het ambacht Voirscoten.
      Gescreven upten XVsten dach in Aprille int jair ons Heren dusent vierhondert zeven ende dertich.
      Oorspr. (Inv. no. 61). Het zegel van Jan Jacobs zoon, schout van Voirschoten, verloren.
      "N.B. Met de dorsale aanteekening: ""te Voorschoteneen een renbrief van II pondt tsjaers op een hofstede aldaer ter cause van Dircx vaders memorie""."
    - Rentebrief, groot 16 pond Hollandsch 's jaars uit twee perceelen land in Wateringen., 1495; 62; 1 charter
      (reg. no. 113).
      113 1495 Januari 8.
      IJsbrant Geryts zoon van Naeltwijck erkent schuldig te zijn aan Ludolf Bernards zoon, priester in den Hage, eene rente van 16 pond Hollandsch 's jaars, gaande uit 2 perceelen land, groot 5½ en 5 morgen, in den ban van Wateringh in Naeldyker broeck.
      Gedaen op den achsten dach in die maent van Januario int jaer ons Heren duysent vierhundert ende tnegentich.
      Oorspr. (Inv no. 62). Met de zegels van Pieter Geryts zoon, schout van Watering, en Dirck Willems zoon van Honselerdijck, gewezen schout van Monster, in groene was.
      In dorso staat dat de woning met de landen nu aan Jan Pouwels zoon Vos behoort.
    - Eigendomsbewijs van 2 rentebrieven, groot 11 en 5 pond Hollandsch 's jaars ten laste van Jacob Corstijns zoon., 1552; 63; 1 charter
      (reg. no. 197).
      197 1552 December 2.